臺灣高等法院臺中分院交通法庭裁定　　 93年度交抗字第176號
抗　告　人
即受處分人　甲○○
上列抗告人因聲明異議案件，對於臺灣苗栗地方法院交通法庭中
華民國92年12月30日裁定（92年度交聲字第102號） ，提起抗告
，本院裁定如下：
    主      文
抗告駁回。
    理      由
一、本件異議意旨略以：民國九十二年五月二十九日，在苗栗縣
    公館鄉玉泉村十鄰所發生酒醉駕車致人於死之行為人並非異
    議人，而係當日駕駛異議人所有之車牌號碼ＬＹ─二九五二
    號自用一般小客貨車，肇事之人為其友人吳添福，異議人當
    時已陷入深度酒醉狀況，已無任何行為能力，並未駕車，且
    異議人並非在事發當場被舉發有酒醉駕車肇事致人於死之行
    為，而係在家中被以身為車牌號碼ＬＹ─二九五二號自用小
    客貨車之所有人，此關聯性而被舉發，異議人確未酒醉駕車
    異議人辯稱：當日伊已酒醉，無法開車，車號ＬＹ─二九五
    二號自用小客貨車雖係其所有，但肇事當時並非其駕駛，伊
    不清楚發生何事，事後想起來應是伊友人吳添福開車載伊回
    家云云。惟經本院刑事庭審理之結果，異議人於警詢中之就
    其酒後駕車肇事已坦承不諱，另證人林博民、黃峰珍、吳添
    福、陳志強及亦於刑事審理時分別到庭證述或指訴明確，足
    徵當時係異議人駕車肇事逃逸，並有道路交通事故調查報告
    表、酒精濃度測試表、診斷證明書、法醫參考病歷摘要表各
    一紙及照片九幀等附於刑事案件卷宗內足憑，且異議人甲○
    ○酒醉駕車部分，已被判處有期徒刑六月，駕車肇事逃逸部
    分，則被判處有期徒刑一年二月，此亦有本院九十二年度交
    訴字第三一號刑事判決在卷足參，異議人異議理由所稱，違
    規當時係友人吳添福駕車之說詞，尚難採信，其酒醉駕車及
    肇事後逃逸之事實，應堪確定。故原處分機關依道路交通管
    理處罰條例第三十五條第一項、第六十二條第一項、第六十
    七條第一項規定，處異議人甲○○「罰鍰新台幣伍萬柒仟元
    ，吊銷駕駛執照，駕駛執照吊銷後，自九十二年七月十三日
    起終生不得重新考領駕駛執照。」，於法有據。從而，本件
    異議人甲○○聲明異議，並無理由，應予駁回。
二、抗告意旨仍執陳詞，以本件酒醉駕車肇事者為吳添福，並非
    路與苗栗縣公館鄉○○村○○路○路口，造成湯秀媛受有胸
    部挫傷、左邊肋骨第四至第八骨折之傷害；謝昭蘭則受有頭
    胸腹部嚴重外傷骨折、顱內出血及胸腹部內出血之傷害；謝
    昭蘭雖經送醫，惟仍於同日十八時五十五分許，於送醫途中
    即不治死亡。甲○○明知肇事並已致謝昭蘭、湯秀媛受傷後
    ，竟未下車查看並採取必要之救護措施，仍駕駛上開自用小
    客貨車往前行駛而逃逸，嗣經路人邱坤泉目擊甲○○所駕駛
    之上開汽車車牌號碼後，將之告知陳華春，再由陳華春報警
    於同日十九時許，在甲○○位於苗栗縣公館鄉玉谷村九鄰玉
    谷一九九之六號之住處，查獲上開肇事之自用小客貨車，並
    於同日十九時五十五分許對其實施酒精成份測試，其呼氣之
    酒精濃度竟達每公升一、二八毫克等情，其刑事部分，雖經
    肇事，爰請求撤銷原處分並發還所繳納之罰鍰及駕駛執照等
    語。
三、原審以：經查：本件異議人甲○○於九十二年五月二十九日
    上午十二時許起，至同日十五時止，與吳添福在其友人黃國
    興，位於苗栗縣苗栗市嘉盛里之住處飲酒，酒後又自同日十
    六時許起，至同日十八時許止，在林博民所經營位於苗栗縣
    公館鄉○○路之「愛泰小吃店」內飲酒，於飲酒後，其酒後
    吐氣之酒精成份每公升達一．二八毫克，已達不能安全駕駛
    之狀態，竟仍駕駛車牌號碼ＬＹ─二九五二號自用小客貨車
    ，沿苗栗縣公館鄉○○村○鄰○○○道路，由南往北方向行
    駛，欲返回其位於苗栗縣公館鄉玉谷村九鄰玉谷一九九之六
    號之住處，迨同日十八時四十分許，甲○○駕駛上開自用小
    客貨車，行經苗栗縣公館鄉玉泉村十鄰玉泉二八五號前之產
    業道路時，理應注意汽車行駛，在未劃標線之道路，應靠右
    行駛，及注意車前狀況，並隨時採取必要之安全措施，以防
    止發生危險，且依當時之天候、路況，並無不能注意情事，
    詎其竟仍於酒後駕車，且疏未注意應靠右行駛及車前狀況，
    見謝昭蘭、湯秀媛在上開產業道路靠左方（以甲○○之行車
    方向而言）迎面徒步而來時，不慎迎面撞上謝昭蘭、湯秀媛
    ，除將湯秀媛當場撞擊倒地外，並將謝昭蘭撞飛至該產業道
    抗告人云云。惟查本件酒醉駕車肇事者確為抗告人，原裁定
    已敘述甚明，且抗告人酒醉駕車肇車亦經本院依酒醉駕車判
    處有期徒刑三月，過失致人於死判處有期徒刑十月、肇事致
    人死傷而逃逸判處有期徒刑八月，應執行有期徒刑一年七月
    ，此有本院九十二年度交上訴字第二一四八號判決可證，是
    抗告人之抗告為無理由，應予駁回。
據上論斷，應依刑事訴訟法第四百十二條，道路交通案件處理辦
法第二十六條，裁定如主文。
中　　華　　民　　國　　94　　年　　11　　月　　16　　日
              刑事第二庭  審判長法　官　李　璋　鵬
              　　　　　　　　　法　官　方　艤　駐
              　　　　　　　　　法　官　胡　森　田
上列正本證明與原本無異。
不得抗告。
　　　　　　　　　　　　　　　　書記官　林　振　甫
中　　華　　民　　國　　94　　年　　11　　月　　17　　日
　　　　　　　　　　　　　　　　　　　　　　　　　　　Ｒ
